【裁判字號】    99,附民,378
【裁判日期】    991018
【裁判案由】    詐欺
【裁判全文】
臺灣板橋地方法院附帶民事判決         99年度附民字第378號
原      告  乙○
被      告  甲○○
上列被告因本院99年度易字第1447號詐欺案件，經原告提起附帶
民事訴訟，請求損害賠償，本院於民國99年10月4 日言詞辯論終
結，判決如下：
    主  文
被告應給付原告新臺幣陸拾萬元，及自民國九十九年九月十日起
至清償日止，按年息百分之五計算之利息。
本判決第一項於原告以新臺幣貳拾萬元為被告預供擔保後得為假
執行。
    事實及理由
一、原告起訴主張：原告乙○於民國98年9 月9 日上午9 時30分
    許，接獲詐騙集團電話自稱馬偕醫院護士及檢警相關人員詐
    騙，致使原告陷於錯誤，依其指示匯款新臺幣（下同）60萬
    元至被告甲○○所開設之合作金庫商業銀行永和分行帳號00
    00000000000 號帳戶（下簡稱系爭合作金庫帳戶），匯款日
    期98年9 月11日。爰依侵權行為損害賠償之法律關係，提起
    本件訴訟，並聲明如請求判決主文第1 項所示及願供擔保，
    請准宣告假執行。
二、被告則以：被告係因遭陳志豪等人詐騙投資期貨而將前開合
    作金庫帳戶語音密碼及其開設之安泰商業銀行永和分行帳號
    ：000000000000號帳戶（下簡稱系爭安泰帳戶）、臺北富邦
    商業銀行和平分行帳號：000000000000號帳戶（下簡稱系爭
    富邦帳戶）之提款卡及密碼交予陳志豪等人，作為下單、操
    作之用，且因而交付投資款140 萬元，故被告亦係被害人，
    並聲明駁回原告之訴等語。
三、本院得心證之理由：
(一)、原告主張其於前開時間，遭詐騙集團成員以前開方式詐騙，
    致陷於錯誤而匯款60萬元至被告系爭合作金庫帳戶，被告隨
    即於同日上午11時11分許，以語音轉帳方式將該筆60萬元之
    款項轉出至系爭安泰帳戶內，並於同日下午2 時25分許，以
    臨櫃方式提領56萬元，及於同日下午2 時41、42、44分許，
    以ATM 跨行提款2,000 元、20,000元、18,000元之事實，被
    告並不否認，並有臺北縣政府警察局蘆洲分局蘆洲派出所受
    理各類案件紀錄表、臺北縣政府警察局蘆洲分局蘆洲派出所
    受理詐騙帳戶通報警示簡便格式表、內政部警政署反詐騙案
    件紀錄表、國泰世華商業銀行匯出匯款憑證（臺灣板橋地方
    法院檢察署〈下稱板橋地檢署〉98年度偵字第33173 號偵查
    卷〈下稱98偵33173 卷〉第8 至9 、11、13頁18、20至23頁
    ）及系爭合作金庫帳戶、系爭安泰帳戶、系爭富邦帳戶之開
    戶暨交易往來明細（詳見板檢98偵33173 卷第15至17頁、板
    檢99年度偵緝字第54 號 偵查卷〈下稱99偵緝54卷〉第28至
    29、43至55頁）在卷可證，堪認被告所開立系爭帳戶確供作
    詐騙上開原告金錢之用。
(二)、又查原告前開遭詐騙而匯款至系爭合作金庫帳戶內，經以語
    音轉出方式將該筆款項轉匯至系爭安泰帳戶內，並經以臨櫃
    或ATM 跨行提領之方式將該等款項提領乙節，此有合作金庫
    永和分行99年6 月2 日合金永和字第0990002117號函暨帳號
    0000000000000 號於98年9 月10、11日語音轉帳交易明細報
    表、存戶交易明細表、安泰銀行永和分行99年6 月14日（99
    ）安永和字第99000037號函暨帳號000-00-00000-0帳號於98
    年9 月10至12日ATM 交易資料明細、存款往來對帳單、存摺
    類存款取款憑條各1 份（詳見本院卷第32至34、36至40頁）
    附卷足證；況被告自承：伊臨櫃提領，因為對方稱伊有60萬
    元，星期一要下單用，要伊先去領，從系爭合作金庫帳戶轉
    過去的，伊提領60萬元出來後，當天在銀行對面的咖啡店交
    付予陳志豪等語（詳見本院99年度易字第1447號刑事卷〈下
    稱本院刑事卷〉第57頁），而觀諸前開系爭合作金庫帳戶及
    系爭安泰帳戶之交易明細及存摺類存款取款憑條可知，告訴
    人乙○於98年9 月11日上午10時將60萬元轉帳匯至系爭合作
    金庫帳戶內，隨即於同日上午11時11分許，以語音轉帳方式
    將該筆60萬元之款項轉出至系爭安泰帳戶內，並於同日下午
    2 時25分許，由被告以臨櫃方式提領56萬元，及於同日下午
    2 時41、42、44分許，以ATM 跨行提款2,000 元、20,000元
    、18,000元之方式，將該60萬元提領一空，足認被害人乙○
    遭詐騙之60萬元，確係由被告以語音轉帳、臨櫃及ATM 方式
    提領無訛。
(三)、至被告辯稱：伊遭陳志豪等人以投資地下期貨為由詐騙而交
    付系爭合作金庫帳戶的語音轉帳密碼、系爭安泰帳戶及系爭
    富邦帳戶之提款卡及密碼云云。惟查：
１、徵諸被告前後之供述：
(1)、於98年9 月14日警詢時供稱：98年9 月14日8 時許，陳志豪
    以0000000000號撥打電話給伊稱伊有一筆貨款175 萬元匯錯
    至伊戶頭，要求伊將錢還給他們；伊並未將系爭合庫帳戶或
    相關存簿、提款卡租借給他人使用云云（詳見板檢99年度偵
    字第111 號偵查卷〈下稱99偵111 卷〉第5 頁）。
(2)、於98年12月18日偵訊時供稱：伊於98年9 月份投資期貨， 9
    月14日，期貨公司打電話給伊說會計匯錯了，伊投資140 萬
    ，伊查看後發現戶頭內有170 幾萬，超過伊投資金額，伊不
    敢把錢領出來；伊覺得140 萬元本金，一個月可以賺30至40
    萬元很奇怪，所以在1 至2 天後想要把帳戶退回來，可是對
    方說錢已經匯進來，要伊把錢退回去給他們，而且提前解約
    的話，要賠錢；梁美珠是會計，跟伊簽約的是賴靜華、陳志
    豪云云（詳見板檢99偵緝54卷第14至16頁）。
(3)、於99年1 月8 日偵訊時供稱：伊投資140 萬元，拿現金給對
    方；伊玩彩球，是現金，沒有從帳戶提領；系爭合作金庫帳
    戶沒有提款卡，只有辦理語音轉帳，伊將語音轉帳密碼告訴
    陳經理即陳志豪，但錢只能進不能出，因為錢沒有經過伊是
    不能轉出去的；98年9 月10日2 筆各3,117 元以語音轉帳，
    是伊轉出去的；（問：這2 筆錢轉給誰？）伊不想投資，要
    對方退錢，對方說把錢退好了，已經匯到伊帳戶；（問：請
    針對問題，這2 筆錢轉給誰？）這是伊的錢，伊要轉給誰都
    可以，伊轉到伊帳戶；9 月11日3 筆語音轉出，其中1 筆40
    0,017 元是伊自己轉到自己帳戶，600,017 元是他們匯到伊
    戶頭，伊以為是自己的錢，伊立刻把錢轉到一個他們不知道
    的戶頭，伊以為這些錢是伊的，伊刷本子時才發現戶頭多了
    很多錢；伊把60萬元、40萬元轉到系爭安泰帳戶，可是還剩
    下40萬元沒有轉進來，因為伊投資140 萬元；伊不想投資，
    要對方把錢還給伊，他們應該還伊140 萬元，他們還了，可
    是又說如果不投資的話，要付違約金14萬元，他們前後匯了
    100 萬元給伊，伊又拿20萬元現金給他們投資云云（詳見99
    偵緝54卷第20至21頁），並庭呈98年9 月10日合約委託書、
    日盛期貨資金收款單影本各1 份（詳見99偵緝54卷第22、25
    頁）。
(4)、於99年3 月19日偵訊時供稱：系爭富邦帳戶、系爭安泰帳戶
    都是伊使用的，並未將存摺、提款卡交予他人；（問：系爭
    富邦帳戶9 月11至14日，你共提領20筆，每筆金額2 萬元，
    都是你提領出來的？為何要分多次提領？所為何用？）這40
    萬元是從伊合作金庫帳戶轉來，這是伊的錢，伊剛好要提領
    ；（問：你用提款卡提領？為何不到銀行行櫃直接提領40萬
    元，反而要分20次提領？）因為有時候是晚上，伊後來又把
    錢給陳志豪，因為他們說要扣違約金14萬元，且伊不知道他
    們是詐欺集團，伊知道的話，怎麼會這麼做；這次伊僅提供
    語音轉帳密碼云云（詳見板檢99偵緝54卷第67頁）。
(5)、於本院準備程序訊問時供稱：伊投資期貨，把提款卡交給陳
    志豪，因為他們說操作、領錢、下單比較方便；本案的語音
    轉帳、提款卡領錢的都不是伊；伊投資140 萬，但有200 多
    萬匯入，他們恐嚇伊說會計梁美珠錢匯錯了，要伊去銀行領
    錢，伊到櫃台才發現是匯200 多萬；伊之前承認拿提款卡領
    錢，這是朋友要伊這樣說，避免檢察官認為伊是同夥，伊至
    櫃台領60萬元，因對方說伊有60萬，星期一要下單用的，要
    伊先去領，從伊合作金庫帳戶轉過去，伊以為是自己的，伊
    領60萬元當天在永和銀行對面的咖啡店交付給陳志豪云云（
    詳見本院卷第56頁反面至第58頁）。
(6)、於本院審理訊問時供稱：約98年9 月10日，他叫伊把錢領出
    來，從安泰領出來，伊打語音查詢合庫的錢有60幾萬元，另
    外80萬元何時要還，他說已經投資出去，要給伊獲利多一點
    ，伊貪心把錢領出來，再交給他，因為伊想錢是伊領出來應
    該沒有問題，伊把60萬元現金給他，伊以為是伊的錢；大額
    的金錢要經過伊，伊想沒問題，小額的是從伊帳戶拿錢投資
    ，我們打電話見面討論，小額不是伊領的，是伊交付提款卡
    給他們領的，因為他們下單比較方便，所以授權給他們使用
    ；庭呈之合約委託書及收款單是陳志豪交給伊，他們有三人
    ，在松江路日盛銀行對面咖啡廳，伊和他們談獲利多少後，
    才到伊漢中街家，他們一人開車，兩人和伊去，伊交付現金
    140 萬，他就交付合約書和資金收款單，約等候1 個鐘頭回
    去蓋公司章，等用好後，正式簽約伊才把現金交給他，有兩
    女一男，1 個女的自稱是梁美珠，另1 個女的在車內等，和
    伊上去是的自稱梁美珠和陳志豪，章是自稱梁美珠會計部的
    人蓋，錢也是他收的，拿給伊時，簽章已經蓋好，伊簽2 張
    ，兩張連在一起，有2 份，各執1 份，一式兩聯，合約委託
    書、期貨資金收款單是填好他們撕下1 份給伊；伊於9 月 6
    日簽六合彩，中兩支四星，總共150 萬元，9 月7 日領錢，
    當天晚上賴小姐打電話約伊喝咖啡，跟伊要號碼，小姐長得
    不錯，伊問他哪裡工作，她說在松江路68號日盛期貨工作，
    第二天見面，她介紹經理陳志豪給伊認識，開始游說伊投資
    ，星期一或二伊到期貨銀行外面樓下，他們穿著整齊，掛日
    盛銀行的名牌，名牌上有名字、人頭照片，在對面的咖啡廳
    談獲利的事情，9 月9 日到伊住處簽合約，他們說9 月10日
    正式進場，合約日期是打在9 月10日；（問：是買哪一種期
    貨？）由他們決定，伊委託下單，只要有哪個期貨好，就下
    單，我說最好是電子期，他們要下什麼伊不知道，只要獲利
    就好；（問：你買幾口？）伊投資140 萬；（問：是否知道
    何謂幾口？）因為伊投資地下期貨，地下期貨與正常期貨術
    語不同，地下期貨是用股為單位；（問：你操作期貨是作多
    還是放空？）伊不知道，都是交由他們處理；他們說合庫帳
    戶作為進出單的紀錄，如果有獲利就轉到別的帳戶；（問：
    據你所言，你與陳志豪約是地下期貨，既然你又稱他們代表
    日盛投資公司，為何不投資正常的期貨？）因為獲利較高；
    他們私下與伊交易，日盛公司知情與否伊不知道；他說地下
    期貨獲利比較高；他們拿獲利的單給伊看，下單證明是一些
    數據，是一疊，伊不知道他們從哪裡來，伊請教他如何獲利
    較高，他們說看資金，依照伊資金，他們給伊25股；（問：
    既然他們說，投資地下期貨，為何他出具給你的合約委託書
    上面何須要蓋日盛的印章？）要問他們，可能伊比較好騙；
    （問：蓋的是日盛的印章，為何不到銀行營業場所簽約？）
    伊打電話準備到他們公司看一下，伊到門口，他們已經穿好
    制服在那等伊，所以伊判斷他們就是公司的人，當時穿著整
    齊掛有名牌，像正常上班族云云（詳見本院卷第68至75頁）
    。
(7)、是以，被告雖提出卷附之合約委託書及日盛期貨資金收款單
    ，但揆諸前開合約委託書及日盛期貨資金收款單，僅有「日
    盛金控期貨投資部」、業務副理「陳志豪」、投資部收款員
    「梁美珠」之印文，卻無日盛金控控股股份有限公大小章、
    公司地址、聯絡電話等，且被告前開所述簽約過程、委託操
    作期貨交易等情，亦核與一般人委託證券公司從事期貨交易
    之情形有異，且被告於偵訊時供稱：梁美珠是會計，跟伊簽
    約的是賴靜華、陳志豪云云（詳見99偵緝54卷第16頁），核
    與其於本院審理訊問時供稱：跟伊上去簽約的是會計梁美珠
    、陳志豪云云（詳見本院卷第70頁）迥異；況經本院當庭勘
    驗被告所提出前開合約委託書和日盛投資資金收款單原本各
    1 紙，與偵查卷的影本相符，惟是完整的紙張規格並無與其
    他聯裁切或連貼之痕跡乙節，此有本院勘驗筆錄（詳見本院
    卷第73頁反面）在卷可證，亦與被告供稱：伊簽兩張，兩張
    連在一起，有2 份，各執1 份，一式兩連，合約委託書、期
    貨資金收款單是填好他們撕下1 份給伊云云等情節不合，又
    被告於98年9 月14日在合作金庫商業銀行永和分行為警查獲
    時係供稱：日盛金控期貨投資部陳志豪說伊有一筆貨款 175
    萬元匯錯至伊戶頭內，要伊還錢云云（詳見板檢99偵111 卷
    第5 頁），並未提及與日盛金控公司陳志豪簽約或是投資期
    貨140 萬元乙節，至98年12月18日通緝到案後，亦僅提及投
    資期貨140 萬元及與賴靜華、陳志豪簽約，但仍未提及前開
    合約委託書和日盛投資資金收款單，遲至99年1 月18日偵訊
    時始提出合約委託書和日盛投資資金收款單，則該合約委託
    書和日盛投資資金收款單是否屬實，顯有可疑。另查被告前
    於94年間曾因詐欺案件，遭警方以其交付其所開設之中國信
    託商業銀行、玉山銀行、日盛銀行、華泰銀行帳戶之提款卡
    及密碼予詐欺集團使用而涉嫌幫助詐欺取財罪嫌，經檢察官
    偵查後認被告係遭詐騙集團成員以投資地下期貨為由而交付
    前開帳戶，並提出繳付投資期貨之資金證明，且被告所指述
    佯稱期貨公司人員亦經起訴、判決在案，故認被告犯罪嫌疑
    不足，為不起訴處分確定在案，此有板檢98年度偵緝字第10
    42號、臺灣臺北地方法院檢察署（下稱臺北地檢署）96年度
    偵字第19 6號、95年度偵緝字第377 號、95年度偵字第2777
    號、95年度偵緝字第326 號不起訴處分書各1 份（本院卷第
    16至21頁、板檢98偵33173 卷第31至36頁）附卷足證，並經
    本院調閱板檢98年度偵緝字第1042號偵查卷、臺北地檢署95
    年度偵字第2777號、96年度偵字第196 號偵查卷查核屬實，
    則衡諸常情，被告應自前案習得教訓，並較一般人更為謹慎
    小心，而多加求證查明，被告豈會仍貿然地交付巨額現款14
    0 萬元予不熟識的人投資地下期貨？且苟被告既稱其已對陳
    志豪行徑有所懷疑而欲取回投資款項者，何以又再投資而交
    付20萬元或是60萬元予陳志豪？均顯與常情不合。故被告供
    述前後不一，且有諸多與常情相悖之情狀，而所提出之合約
    委託書和日盛投資資金收款單是否為被告臨訟杜撰，並非無
    疑。
２、又參酌系爭合作金庫帳戶存摺明細及合作金庫前開函覆（板
    檢99偵緝54卷第23頁、本院卷第32至34頁）、系爭富邦帳戶
    交易明細及富邦銀行前開函覆（板檢99偵緝54卷第45至55頁
    、本院卷第42至43頁）及系爭安泰帳戶存摺明細及安泰銀行
    前開函覆（板檢99偵緝54卷第28至29頁、本院卷第36至40頁
    ）可知：(1)於98年8 月24日，系爭合作金庫帳戶內餘額 100
    元業已提領一空，且於同年9 月10、11日匯款轉入6,400 元
    、60萬元及255 萬元後，均隨即以語音轉出方式分別匯60萬
    元及40萬元至系爭安泰帳戶、系爭富邦帳戶；(2)系爭富邦帳
    戶於93年9 月2 日開戶至95年5 月19日止有多次存提紀錄，
    而95年6 月21日起至98年7 月1 日止均無任何交易往來紀錄
    ，至98年9 月10日自系爭合作金庫帳戶轉入3,100 元，隨即
    於同日臨櫃提領3,00 0元，98年9 月11日自系爭合作金庫帳
    戶轉入40萬元，隨即於同日起至14日止分20次、每次20,000
    元以ATM 跨行提領一空；(3)系爭安泰帳戶於94年8 月8 日開
    戶起至98年9 月9 日止，均無任何存入取款紀錄，至98年 9
    月10日上午11時38分許自系爭合作金庫帳戶轉入3,100 元，
    隨即於同日中午12時22分許臨櫃提領3,000 元，及於98年 9
    月11日上午11時11分許自系爭合作金庫帳戶轉入60萬元，隨
    即於同日下午2 時25分臨櫃提領56萬元及同日下午2 時41、
    42、44分以ATM 跨行提領2,000 元、20,000元、18,000元，
    及於98年9 月11日自系爭合作金庫帳戶轉入40萬元，隨即於
    同日起至12日止分10次、每次20,000元以ATM 跨行提領等情
    明確，而被告自承伊提領系爭安泰帳戶內自系爭合作金庫帳
    戶轉入之60萬元等語至明，足認被告提領該筆60萬元款項之
    時間既係98年9 月11日下午2 時25分、2 時41、42、44分，
    斯時系爭安泰帳戶提款卡仍在被告持有中無訛，則被告供稱
    ：伊於98年9 月9 日簽約，9 月10日正式進場，所以合約簽
    9 月10日，簽約時同時交付安泰帳戶提款卡，當天晚上再交
    付富邦帳戶提款卡云云（詳見本院卷第71頁反面、第72頁反
    面至第73頁），顯與前開事實不合，自不足採信。
３、再者，被告雖於98年12月18日偵訊時供稱：跟伊聯絡的是賴
    靜華0000000000，還有陳志豪及會計梁美珠云云（詳見板檢
    99偵緝54卷第15至16頁），及99年3 月19日偵訊時供稱：伊
    使用0000000000是友人杜小蘭申請的；（問：經查你所提供
    的00000000號電話，並無通聯記錄？）因為這個是分機；（
    問：前稱0000000000號係賴靜華手機，經查該號碼9 月份並
    無任何通聯紀錄，與你稱你在9 月份投資期貨，與他們係電
    話聯繫，二者有所出入，有何意見？）這都是他們打給伊，
    電話也是他們給伊的，伊怎麼知道沒有通聯紀錄，都有見過
    面，沒有聯絡怎麼扣款，且陳志豪手機0000000000、000000
    0000、0000000000；（問：為何之前未提供陳志豪手機，現
    在才提供？）因為檢察官沒有問，檢察官問什麼，伊就答什
    麼云云（詳見板檢99偵緝54卷第66頁），及於本院訊問時供
    稱：陳志豪手機0000000000號、0000000000號；伊提供0000
    000000、0000000000號，這是伊與對方聯繫的電話云云（詳
    見本院卷第56頁反面），以及於本院審理訊問時供稱：伊撥
    打的電話是00000000、0000000000號；伊手寫紀錄賴小姐靜
    華0000000000，是寫與本案有關，因伊怕出庭時伊講錯云云
    （詳見本院卷第68頁、第70頁反面），是被告所提供之聯絡
    電話門號，前後供述不一；又參酌遠傳門號使用人資料暨雙
    向通聯紀錄（99偵緝54卷第34至35、37至40頁），被告所使
    用之行動電話門號0000000000號之申登名義人係杜小蘭，而
    行動電話門號0000000000號之申登名義人係林俐吟，行動電
    話門號0000000000號自98年8 月6 日起至98年12月31日期間
    ，並無與被告所使用之行動電話門號0000000000號有任何通
    聯紀錄，且被告所使用之行動電話門號0000000000號自98年
    9 月1 日起至98年9 月14日止，亦無與0000000000或000000
    0000、0000000000、0000000000號通聯紀錄，則被告前開供
    述有關詐欺集團成員陳志豪等人與之聯繫上開電話門號，是
    否屬實，顯有疑義。至於行動電話門號0000000000號自98年
    9 月9 日中午12時45分起至98年9 月14日上午10時2 分止，
    雖曾多次與被告所使用之行動電話門號0000000000號通聯，
    此有前開門號0000000000號通聯紀錄可證，然揆諸該通聯紀
    錄顯示，該二支門號於98年9 月7 、8 日並無任何通聯，至
    98年9 月9 日中午12時45分起始有通聯，且於該日多次頻繁
    之通聯均在同一基地台位置即臺北市大同區、臺北縣永和市
    ，及於98年9 月10日上午8 時起至9 時12分止僅通聯4 次之
    基地台位置不同但均在臺北市大同區、中山區、中正區，及
    於98年9 月11日上午7 時58分、8 時47分僅通聯2 次之基地
    台位置同一並在臺北市中正區、臺北縣中和市，以及於98年
    9 月12、13日亦無任何通聯，至98年9 月14日上午再次通聯
    6 次之基地台位置有時同一、有時不同且在臺北市中正區、
    臺北縣土城市、臺北縣中和市等地，但前開通聯之基地台位
    置均無在臺北市○○路附近，是以，被告前開供稱：於98年
    9 月7 日晚上賴靜華打電話約伊見面，第二天98年9 月8 日
    在臺北市○○路日盛公司見面多了陳志豪，於9 月9 日賴靜
    華、梁美珠、陳志豪到伊漢中街住處簽約，於9 月14日上午
    陳志豪打電話給伊說梁美珠匯錯款項，要求伊將錢還給他們
    云云，顯與前開通聯紀錄所示之情狀迥異，則被告是否確與
    行動電話門0000000000號之使用人聯繫投資地下期貨等事，
    即屬可疑。
４、因而，被告供述前後不一，且所述有關投資地下期貨情節，
    諸多與常情相悖，並與前開通聯紀錄相異，及所提出之前開
    合約委託書及日盛期貨資金收款單，該等文書之真實性顯有
    可疑，以及所述交付系爭安泰帳戶、系爭富邦帳戶提款卡之
    時間，核與前開帳戶之交易明細迥異，故被告前開辯解，顯
    係推諉卸責之詞，不足採信。
(四)、綜上所述，原告遭詐騙集團詐騙而將款項匯入被告所開設之
    系爭合作金庫帳戶，且隨即遭被告以語音轉帳、臨櫃及 ATM
    跨行提領之方式提領一空之事實，洵堪認定屬實。又被告與
    該詐欺集團成員共同詐騙原告前開款項，所犯詐欺取財犯行
    ，就詐騙原告財物部分，並經本院以99年度易字第1447號判
    決判處有期徒刑6 月在案。故原告主張被告就原告所受600,
    000 元之損害，應負侵權行為之損害賠償責任等情，自堪信
    為真實。
四、按因故意或過失，不法侵害他人之權利者，負損害賠償責任
    ；又數人共同不法侵害他人權利者，連帶負損害賠償責任；
    造意人及幫助人，視為共同行為人，民法第184 條第1 項前
    段、第185 條有明文規定。又按負損害賠償責任者，除法律
    另有規定或契約另有訂定外，應回復他方損害發生前之原狀
    ；又因回復原狀而應給付金錢者，自損害發生時起，加給利
    息應付利息之債務，其利率未經約定，亦無法律可據者，週
    年利率為百分之5 ，民法第213 條第1 項、第2 項、第 203
    條分別定有明文。本件被告提供前開帳戶供詐騙集團以詐術
    詐騙原告，致原告匯款600,000 元至被告系爭合作金庫帳戶
    ，而受所損害，且其所受損害與該犯罪集團之故意不法侵權
    行為間具有因果關係，已甚明確，而被告提供帳戶供詐騙集
    團以詐術詐騙原告，並負責提領款項，依前揭說明，係該不
    法侵權行為之共同行為人，自應予負回復原狀之責，且被告
    因回復原狀而應給付金錢，依上述規定，被告應自損害發生
    時，加給付年息百分之5 之利息予原告。從而，原告依侵權
    行為之損害賠償法律關係，請求被告賠償其財產上之損害60
    0,000 元，及自訴狀繕本送達翌日即99年9 月10日起至清償
    日止，按年息百分之5 計算之利息，為有理由，應予准許，
    爰判決如主文第1 項所示。
五、本件所命給付已逾50萬元，且無民事訴訟法第389 條第1 項
    第1 之3 款所定情形，且原告已陳明願供擔保聲請宣告假執
    行，於法尚無不合，爰酌定相當擔保金額准許之。又本件係
    刑事附帶民事訴訟事件，免納裁判費用，復無其他訴訟費用
    發生，爰不諭知訴訟費用之負擔，附此敘明。
六、據上論斷，原告之訴為有理由，應依刑事訴訟法第502 條第
    2 項、第491 條第10款，民事訴訟法第390 條第2 項，判決
    如主文。
中    華    民    國    99    年    10    月    18    日
                  刑事第十三庭審判長法  官  林淑婷
                                    法  官  陳昭筠
                                    法  官  饒金鳳
以上正本證明與原本無異。
如不服本判決應於收受判決後10日內向本院提出上訴書狀，並應
敘述具體理由。其未敘述上訴理由者，應於上訴期間屆滿後20日
內向本院補提理由書( 均須按他造當事人之人數附繕本) 「切勿
逕送上級法院」。
本判決非對於刑事訴訟之判決有上訴時不得上訴。
                                    書記官  許雅琪
中    華    民    國    99    年    10    月    25    日

司法院資訊處製作；財團法人民間司法改革基金會備份。
